臺灣宜蘭地方法院交通事件裁定　　　　 96年度交聲字第311號
移送機關　　交通部公路總局臺北區監理所宜蘭監理站
異　議　人　甲○○
即受處分人
訴訟代理人　乙○○
上列異議人因違反道路交通管理處罰條例案件，對於交通部公路
總局台北區監理所宜蘭監理站於民國96年10月23日所為之處分（
宜監字第裁43─G70A66703號），聲明異議，本院裁定如下：
    主  文
原處分撤銷。
甲○○不罰。
    理  由
一、原移送機關裁決意旨略以：異議人所有之車牌號碼TN-7095號
    自用小客車，於民國96年8月19日上午2時32分許，在台中市
    ○○路與旅順路口處，因駕車行經有燈光號誌管制之交岔路
    口闖紅燈，為台中市警察局以中市警交字第G70A66703號製單
    舉發，交通部公路總局臺北區監理所宜蘭監理站遂依道路交
    通管理處罰條例第53條第1項規定，裁處異議人罰鍰新台幣（
    下同）2,700元。
二、異議意旨略以：異議人所有車牌號碼TN-7095號車輛早於91年
    5月16日借予蔡清榮使用期間，遭陳清源強制要求讓渡，其後
    該車均由陳清源或其親友使用，故該違規事實與異議人無關
    。又該車已於92年5月12日經原處分機關註銷牌照在案，本件
    違規時間均在註銷牌照之後，均非異議人使用期間，本件應
    向車輛之實際持有人陳清源執行等語。
三、經查，車牌號碼TN-7095號自小客車之駕駛人於96年8月19日
    上午2時32分許，駕駛該車在台中市○○路與旅順路口處，因
    行經有燈光號誌管制之交岔路口闖紅燈等事實，有舉發照片
    2幀及台中市警察局舉發違反道路交通管理事件通知單1紙在
    卷可稽，復為受處分人所不否認，堪信為真實。查前揭車牌
    號碼TN-7095號之自小客車目前登記之車輛所有人固仍為甲○
    ○一節，除據受處分人陳明在卷外，並有內政部警政署國道
    公路警察局舉發違反道路交通管理事件查詢資料在卷可稽。
    惟查，本件異議代理人乙○○於本院陳稱：91年5月16日甲
    ○○因欠錢借給蔡清榮使用，蔡清榮被他的債權人將車強制
    讓渡給陳清源、丙○○、王文德，陳清源是蔡清榮的債權人
    ，車子實際上是交給丙○○使用，車子一直沒有拿回來，車
    子在92年5月12日被監理所註銷牌照等語。復有異議人所簽
    具之讓渡書1紙在卷可稽。又蔡清榮前曾對陳清源、丙○○
    、王文德提起妨害自由告訴，嗣該案件雖經臺灣臺中地方法
    院檢察署檢察官以92年度調偵字第33號偵查，因罪嫌不足而
    為不起訴處分，惟於該案件中，丙○○、王文德曾辯稱：當
    日僅係向蔡清榮索討丙○○受讓之債務，王文德僅係隨同前
    往，並未以暴力控制蔡清榮之行動自由，亦未對蔡清榮言語
    恐嚇，且上開自小客車是蔡清榮自願交付等語，有該案件不
    起訴處分書在卷可按。是依丙○○、王文德於該案件中所述
    ，本件之TN-7095號自用小客車確係丙○○因蔡清榮之交付
    而占有。綜合上情，堪認TN-7095號自用小客車於91年5月16
    日後即非由異議人占有使用，異議人所辯應屬真實。本件駕
    車行經有燈光號誌管制之交岔路口闖紅燈之違規案件屬逕行
    舉發之案件，而又無證據證明受處分人為實際駕駛人，受處
    分人並非應受歸責之對象自明。
四、綜上所述，原處分機關認異議人有前開「駕車行經有燈光號
    誌管制之交岔路口闖紅燈」之違規行為，而依道路交通管理
    處罰條例第53條第1項之規定，裁處異議人2,700元，即難認
    為允當，故認異議人之異議為有理由，應由本院將原處分撤
    銷，改諭知異議人不罰，以資適法。
五、據上論斷，應依道路交通案件處理辦法第20條前段，裁定如
    主文。
中　　華　　民　　國　　96　　年　　12　　月　　28　　日
                  交通法庭  　法　官　辜　漢　忠
以上正本證明與原本無異。
如不服本裁定，應於裁定送達後5日內向本院提出抗告狀。（需
附繕本）
                              書記官   許 麗  汝
中　　華　　民　　國　　96　　年　　12　　月　　28　　日
